臺灣高等法院刑事判決　　　　　　　　　　　　　九十二年度上易字第二０五四號
　　上　訴　人
　　即　被　告　甲○○
右上訴人因違反毒品危害防制條例案件，不服臺灣臺北地方法院九十二年度易字第一
０八八號，中華民國九十二年六月二十日第一審判決（起訴案號：臺灣臺北地方法院
檢察署九十二年度毒偵字第八０七號），提起上訴，暨臺灣臺北地方法院檢察署檢察
官移請併案審理 (九十二年度偵字第一六八一八號、九十二度毒偵字第二一五六號、
九十三年度毒偵字第一七九號)，本院判決如左：
    主  文
原判決撤銷。
甲○○連續施用第二級毒品，累犯，處有期徒刑玖月。
扣案之沾有微量（無法秤重）第二級毒品安非他命無法析離之塑膠袋壹個、第二級毒
品安非他命壹包 (毛重零點肆公克，淨重零點壹公克)、第二級毒品安非他命壹包 (
毛重零點伍伍公克，淨重零點參肆公克，取零點零貳公克鑑驗，餘零點參貳公克) 均
沒收銷燬；錫箔紙壹份沒收。
    事  實
一、甲○○前於民國八十九年間因竊盜案件，經台灣台北地方法院判處有期徒刑十月
    確定，嗣於八十九年間，再犯竊盜之罪，經台灣台北地方法院判處有期徒刑六月
    ，其長期施用毒品，於八十八年間因違反毒品危害防制條例案件，經台灣台北地
    方法院以八十八年度毒聲字第六號裁定送觀察、勒戒後，認無繼續施用毒品之傾
    向，經同院檢察署檢察官於八十八年一月十八日以八十八年度偵字第一一二０號
    為不起訴處分確定，又於八十九年間再因施用毒品案件，經台灣台北地方法院以
    八十九年度毒聲字第一五一八號裁定送觀察、勒戒後，認有繼續施用毒品之傾向
    ，經同院以八十九年度毒聲字第三二０三號裁定送戒治處所施以強制戒治一年（
    強制戒治期間於九十一年一月十一日期滿），其施用第二級毒品犯行，另經台灣
    台北地方法院檢察署檢察官以八十九年度毒偵字第三三四九號聲請簡易判決處刑
    ，經台灣台北地方法院於九十年五月二十五日以九十年度簡字第一二一三號判處
    有期徒刑五月確定，該有期徒刑五月，與前述因竊盜罪所宣告之有期徒刑六月，
    合併應執行有期徒刑十月，並接續前開竊盜罪所處之有期徒刑十月執行，於九十
    一年十一月二十日假釋縮短刑期執行完畢，詎猶不思戒除毒癮，仍基於施用第二
    級毒品安非他命之概括犯意，連續為下列施用第二級毒品安非他命之犯行：
    (一)於九十二年一月十一日晚間，在台北市○○區○○路木柵國中附近某不知名之
      廟宇，施用第二級毒品安非他命一次，為警於九十二年一月十三日凌晨二時二
      十分許，在臺北市○○區○○路九十四號前查獲，並扣得其所有沾有微量（無
      法秤重）第二級毒品安非他命無法析離之塑膠袋一個。
    (二)於九十二年七月十二日為警查獲採尿前回溯九十六小時內之某時，在不詳處所
      ，以不詳方法施用第二級毒品安非他命，嗣為警於九十二年七月十二日零時十
      分許，在台北市○○區○○路三段四十巷公車站牌前查獲，並扣得第二級毒品
      安非他命一包(毛重零點四公克，淨重零點一公克)。
    (三)於九十二年七月十六日為警查獲採尿前回溯九十六小時內之某時，在不詳處所
      ，將第二級毒品安非他命置於錫箔紙上燃燒之方式，施用第二級毒品安非他命
      ，嗣為警於九十二年七月十六日二十三時十分許，在台北市○○區○○路新光
      路口查獲，並扣得安非他命一包 (毛重零點五五公克，淨重零點三四公克，取
      零點零二公克鑑驗，餘零點三二公克)及錫箔紙一份。
    (四)自九十二年十月二十五日凌晨二時許至九十二年十一月一日某時止，在台北縣
      深坑鄉深坑村榕樹下旁之公共廁所內及其他不詳處所，將第二級毒品安非他命
      置於錫箔紙上燃燒之方式，施用第二級毒品安非他命多次，嗣甲○○因竊盜案
      遭通緝，為警於九十二年十一月一日十七時許，在台北縣坪林鄉粗窟村金瓜寮
      二十四之二號前查獲，並採尿驗得第二級毒品安非他命之陽性反應，而得知上
      情。
二、案經台北市政府警察局中正第二分局報告臺灣臺北地方法院檢察署檢察官偵查起
    訴暨臺灣臺北地方法院檢察署檢察官移請併案審理。
    理  由
一、
  (一)訊據上訴人即被告甲○○對於右揭事實欄(一)至(四)所載之施用第二級毒品之犯罪事
    實均坦承不諱，其中事實欄(一)所載之施用第二級毒品犯行部分，被告為警查獲後
    所採集尿液經鑑定結果，確呈安非他命類藥物陽性反應，有台北市立療養院九十
    二年一月二十日煙毒尿液檢驗報告及臺灣尖端先進生技醫藥股份有限公司九十二
    年三月二十一日濫用藥物檢驗報告在卷可憑，而被告同時為警查獲扣案之其所有
    沾有微量（無法秤重）粉末無法析離之塑膠袋一個，經送內政部警政署刑事警察
    局取其有機溶劑洗滌液鑑驗，檢出第二級毒品安非他命之成份，亦有該局九十二
    年十月二日刑鑑字第九二０一七八五六二號鑑驗通知書在卷可稽。而事實欄(二)之
    施用第二級毒品安非他命犯行部分，被告為警查獲後所採集尿液經鑑定結果，確
    呈安非他命類藥物陽性反應，有台北市立療養院九十二年八月十五日煙毒尿液檢
    驗報告在卷可憑，並有扣案之第二級毒品安非他命一包 (毛重零點四公克，淨重
    零點一公克) 在卷可憑。另事實欄(三)所載之施用安非他命犯行部分，被告為警查
    獲後所採集尿液經鑑定結果，確呈安非他命類藥物陽性反應，有台北市立療養院
    九十二年九月十五日煙毒尿液檢驗報告在卷可憑，而被告同時為警查獲扣案之白
    色粉末一包 (毛重零點五五公克，淨重零點三四公克，取零點零二公克鑑驗，餘
    零點三二公克) ，經送內政部警政署刑事警察局鑑驗，檢出第二級毒品安非他命
    反應，此亦有該局九十二年九月五日刑鑑字第九二０一六六四四四號鑑驗通知書
    在卷可憑，復有被告所有供施用毒品所用之錫箔紙一份 (按係與同時扣案之第二
    級毒品安非他命混裝一袋) 可證，至於事實欄(四)所載之施用安非他命犯行部分，
    被告為警查獲後所採集尿液經鑑定結果，確呈安非他命類藥物陽性反應，亦有台
    灣檢驗科技股份有限公司九十二年十一月十八日ＣＨ／二００三／Ｂ０二五九號
    濫用藥物尿液檢驗報告在卷可憑，堪認被告之自白均與事實相符。
  (二)又被告於八十八年間因違反毒品危害防制條例案件，經台灣台北地方院以八十八
    年度毒聲字第六號裁定送觀察、勒戒後，認無繼續施用毒品之傾向，經同院檢察
    署於八十八年一月十八日以八十八年度偵字第一一二０號為不起訴處分確定，又
    於八十九年間再因施用毒品案件，經台灣台北地方法院以八十九年度毒聲字第一
    五一八號裁定送觀察、勒戒後，認有繼續施用毒品之傾向，經該院以八十九年度
    毒聲字第三二０三號裁定送戒治處所施以強制戒治一年（強制戒治期間於九十一
    年一月十一日期滿），其施用第二級毒品犯行，另經台灣台北地方法院檢察署檢
    察官以八十九年度毒偵字第三三四九號聲請簡易判決處刑，經台灣台北地方法院
    於九十年五月二十五日以九十年度簡字第一二一三號判處有期徒刑五月，如易科
    罰金，以三百元折算一日並確定，於九十一年十一月二十日執行完畢，有上開不
    起訴處分書、聲請簡易判決處刑書及本院被告全國前案紀錄表、台灣台北地方法
    院檢察署刑案資料查註紀錄表各一件在卷足憑。
  (三)本件事證明確，被告犯行，堪以認定。
二、按毒品危害防制條例雖於九十二年七月九日經總統令修正公布並自公布後六個月
    施行，被告行為後，法律雖有變更，但有關該條例第十條第二項之施用第二級毒
    品罪，法定刑並無變更，依刑法第二條第一項前段，應適用裁判時之新法。核被
    告所為，係犯毒品危害防制條例第十條第二項之施用第二級毒品罪。被告施用毒
    品前之持有毒品低度行為，為施用之高度行為所吸收，不另論罪。被告前後多次
    犯行，犯罪時間緊接，構成要件相同，顯係基於概括犯意而為，應依刑法第五十
    六條論以連續犯，有關犯罪事實欄(二)、(三)、(四)所載之犯行，雖未經檢察官起訴，
    然與事實欄(一)所載之犯行有連續犯之裁判上一罪之關係，本院自得一併予以審究
    。被告有事實欄所載之犯罪科刑執行情形，有本院被告全國前案紀錄表在卷足憑
    ，其於五年內再犯本件有期徒刑以上之罪，為累犯，應依刑法第四十七條之規定
    加重其刑。
三、原審認被告罪證明確，而予論罪科刑，固非無見，然原判決未及審論事實欄(二)、
    (三)、(四)所載之犯罪事實，尚有未洽，被告上訴主張其患有鼻咽癌，因有生命危險
    始施用毒品，請求從輕量刑，惟依被告所提出之三軍總醫院附設民眾診療服務處
    診斷證明書所載，被告係於七十七年九月因鼻咽癌接受放射治療，於九十二年六
    月五日磁振照影檢查，發現右頸部淋巴腫脹，直徑大約一點二公分，是被告雖於
    七十七年間罹癌，但持續接受治療，其罹患癌症固有可憫之處，但應接受醫師診
    治服藥，非可合理化其施用毒品之犯行，且被告多次為警查獲，不思其尚有毒品
    案件繫屬於法院仍未審結，卻繼續施用毒品，顯然目無法紀，其執此為上訴理由
    ，要求從輕量刑，尚難認為有理，惟原判決仍有前揭可議之處，自應由本院予以
    撤銷改判。爰審酌被告施用具成癮性毒品之犯行，危害身心甚鉅，犯罪動機、目
    的為警查獲數次，目無法紀，不宜輕縱，及其犯罪後坦承部分犯行，態度尚稱良
    好等一切情狀，量處如主文所示之刑。扣案之被告所有塑膠袋一個，其內沾有無
    法析離之微量（無法秤重）第二級毒品安非他命，屬毒品危害防制條例第二條第
    二項第二款所稱之第二級毒品，為查獲之毒品，另九十二年七月十二日查獲之白
    色粉末一包 (毛重０點四公克，淨重０點一公克)，及同年七月十六日查扣之白
    色粉末一包 (毛重０點五五公克，淨重０點三四公克，取０點０二公克鑑驗，餘
    ０點三二公克)，經鑑驗均係第二級毒品安非他命，爰均依同法第十八條第一項
    前段之規定宣告沒收銷燬之。至於九十二年七月十六日同時查扣錫箔紙一份 (按
    係與同時查扣之安非他命混裝一袋)，係被告所有供犯施用毒品罪所用之器具，
    爰依刑法第三十八條第一項第二款規定沒收之。
據上論斷，應依刑事訴訟法第三百六十九條第一項前段、第三百六十四條、第二百九
十九條第一項前段、毒品危害防制條例第十條第二項、第十八條第一項前段、刑法第
十一條前段、第二條第一項前段、第五十六條、第四十七條、第三十八條第一項第二
款，判決如主文。
本案經檢察官謝英民到庭執行職務。
中　　　華　　　民　　　國　　九十三　　年　　　三　　　月　　四　　　日
                              臺灣高等法院刑事第五庭
                                  審判長法  官  曾  德  水
                                        法  官  楊  炳  禎
                                        法  官  蘇  素  娥
右正本證明與原本無異。
不得上訴。
                                        書記官  何  閣  梅
中　　　華　　　民　　　國　　九十三　　年　　　三　　　月　　　四　　　日
附錄本案論罪科刑法條全文
毒品危害防制條例第十條
施用第一級毒品者，處六月以上五年以下有期徒刑。
施用第二級毒品者，處三年以下有期徒刑。
